【裁判字號】    99,財管,43
【裁判日期】    991215
【裁判案由】    選任遺產管理人
【裁判全文】
臺灣雲林地方法院民事裁定              99年度財管字第43號
聲  請  人  雲林縣口湖鄉農會
代  表  人  王政敏
關  係  人  蔡金保律師
上列聲請人聲請對被繼承人楊得良選任遺產管理人事件，本院裁
定如下：
    主  文
選任蔡金保律師為被繼承人楊得良之遺產管理人。
准對被繼承人楊得良（男，民國47年06月12日出生，國民身分證
統一編號：Ｚ000000000號，最後住所：雲林縣口湖鄉○○村○ 鄰
○○路23號，於民國99年04月12日死亡）之繼承人為公示催告。
被繼承人楊得良之繼承人，應自前項公示催告最後登載新聞紙之
日起，六個月內承認繼承，上述期限屆滿，無繼承人承認繼承時
，被繼承人楊得良之遺產，於清償債權，並交付遺贈物後，如有
賸餘即歸屬國庫。
程序費用新臺幣壹仟元由被繼承人楊得良之遺產負擔。
    理  由
一、本件聲請意旨略以：被繼承人楊得良於民國（下同）99年04
    月12日死亡，其生前向聲請人借款未依約清償，而其各順序
    繼承人均拋棄其繼承權，並經鈞院以99年度司繼字第378 號
    准予備查在案，且其親屬會議未於繼承開始後一個月內選定
    遺產管理人，致聲請人無法對其遺產行使權利，為此依民法
    第1176條第6 項、第1177條、第1178條第2 項之規定，聲請
    本院選定蔡金保律師為其遺產管理人等語。
二、按繼承開始時，繼承人之有無不明，而無親屬會議或親屬會
    議未於1 個月內選定遺產管理人者，利害關係人或檢察官得
    聲請法院選任遺產管理人，並由法院依公示催告程序，定6
    個月以上之期限，公告繼承人，命其於期限內承認繼承；又
    被繼承人之所有繼承人均拋棄其繼承權者，亦準用關於無人
    承認繼承之規定，民法第1177條、第1178條第2 項、第1176
    條第6 項分別定有明文。
三、經查，聲請人主張之上開事實，已據其提出戶籍謄本、擔保
    放款借據、放款分戶卡、財產歸屬資料清單、所得資料清單
    、本院99年7 月22日雲院恭家司馨決99司繼字第378 號查覆
    函、繼承系統表等件為證，並經本院依職權調閱本院99年度
    司繼字第378 號拋棄繼承事件案卷查核無訛，足資證明被繼
    承人楊得良之遺產，確屬無人承認繼承之狀態，參以本件未
    有經親屬會議選定遺產管理人之資料，是聲請人聲請本院選
    定遺產管理人，尚無不合。且蔡金保律師亦出具同意書陳稱
    願擔任被繼承人楊得良之遺產管理人，本院審酌蔡金保律師
    為執業律師，非但具有專業知識及能力，且與被繼承人所遺
    遺產間無利害關係，若由其擔任本事件之遺產管理人，定能
    秉持其專業倫理擔當此具公益性質之職務，並順利達成管理
    保存及清算遺產之任務。據此，爰選任蔡金保律師為被繼承
    人楊得良之遺產管理人，並依法為承認繼承之公示催告。
四、依非訟事件法第157 條，裁定如主文。
中    華    民    國    99    年    12    月    15    日
                   家事法庭    法  官  黃 瑞 井
以上正本係照原本作成。
如對本裁定抗告，須於裁定送達後10日內，向本院提出抗告狀，
並應繳納抗告費新臺幣1,000 元。
中    華    民    國    99    年    12    月    15    日
                               書記官  鄭 國 銘

司法院資訊處製作；財團法人民間司法改革基金會備份。
